# 政府补助--贷款贴息的处理

提问人：whx669 时间：2017-12-12 12:10:36
请教陈老师：假设A公司 2017 年 1 月 1 日贷款 1000 万，一年期，年利率10%，财政贴息6%， 2017 年实际支付银行利息 100 万元。 2018年 3 月份收到政府补助的利息费用 60 万元。如果采用净额法核算，在实际收到钱时才确认政府补助。则： 2017 年财务费用--利息支出100 万元， 2018 年财务费用--利息支出是-60万元（出现负数了）。这样做是否合理？个人认为这样违背了净额法核算的精神，净额法的意义是在财务费用中列支100-60=40万元的利息费用。能否在 2017 年还没有收到利息补贴时按应收金额挂账，挂应收款？

回答人：chenyiwei
主帖中描述的问题确实存在，按照净额法，只能在第二年体现-60万元的财务费用。这应当理解为：将两年的财务费用加起来看，总的结果是反映了净额 40 万元。 净额法实际执行中会有不少问题，我个人还是建议除了准则明确规定的项目之外，其他尽量采用总额法。

提问人：jakki 时间：2017-12-27 16:43:29
陈老师，新政府补助准则第十四条：财政将贴息资金直接拨付给企业的，企业应当将对应的贴息冲减相关借款费用。。。这个规定是否表示，企业直接取得财政贴息的，只能采用净额法? 另外想问，如果之前的借款费用一部资本化，一部份费用化，那取得贴息时，是否按原先资本化和费用化的借款费用比例分别进行冲减？

回答人：chenyiwei
1 、财政贴息在新准则下只能采用净额法。 2 、是。

提问人：苹果宝贝 007 时间：2017-12-27 17:39:42
陈老师，这样岂不是在年度之间调节利润了？

回答人：chenyiwei
总额法/净额法的区分不影响政府补助的确认和计量，只影响报表的列报。年度之间利润调节的根源不在于列报方式，而是政府补助的确认和计量，例如政府拨款或下批文时间的早晚会影响各年度之间的利润分布。

提问人：heshoucheng 时间：2018-01-05 16:53:44
请教陈版，采用总额法的意思是：在收到当年确认其他收益？

回答人：chenyiwei
该分摊的还是要分摊，只不过每年分摊的金额不是冲减对应的成本费用项目，而是调整其他收益。

提问人：tiramisu 时间：2018-01-06 16:50:05
请教陈版主，如楼主所述，贷款贴息如在基本确定可以收回的情况下，是按权责发生制先行计入挂其他应收款，还是按收付实现制待次年实际收到时再处理呢？

回答人：chenyiwei
贴息一般采用收付实现制原则确认。

提问人：yxrcpa 时间：2018-03-26 16:12:45
请教陈版主，政府补助-贷款贴息直接冲减利息支出，那么收到政府补助时，是作为经营收到的其他反映，还是作为筹资活动收到的其他反映呢？

回答人：chenyiwei
筹资活动。